【裁判字號】    95,重訴,25
【裁判日期】    951106
【裁判案由】    毒品危害防制條例
【裁判全文】
臺灣板橋地方法院刑事判決              95年度重訴字第25號
公  訴  人  臺灣板橋地方法院檢察署檢察官
被      告  丁○○
選任辯護人  黃文玲律師
被      告  甲○○
選任辯護人  邱群傑律師
            賴志凱律師
上列被告等因違反毒品危害防制條例案件，經檢察官提起公訴（
九十五年度偵字第八四三一號、第一０八一一號），本院判決如
下：
    主  文
丁○○共同運輸第一級毒品，處無期徒刑，褫奪公權終身，扣案
之第一級毒品海洛因（合計淨重貳仟柒佰伍拾柒點捌公克）沒收
銷燬之，包裝袋玖只、女用束褲件均沒收；又共同運輸第一級
毒品，處無期徒刑，褫奪公權終身，扣案之第一級毒品海洛因（
合計淨重陸佰捌拾壹點玖貳公克沒收銷燬之，包裝袋只、紙袋
壹只、便條紙紙沒收。應執行無期徒刑，褫奪公權終身，扣案
之第一級毒品海洛因（合計淨重分別為貳仟柒佰伍拾柒點捌公克
、陸佰捌拾壹點玖貳公克）沒收銷燬之，包裝袋玖只、只、女
用束褲件、紙袋壹只、便條紙紙均沒收。
甲○○共同運輸第一級毒品，處無期徒刑，褫奪公權終身，扣案
之第一級毒品海洛因（合計淨重貳仟柒佰伍拾柒點捌公克）沒收
銷燬之，包裝袋玖只、女用束褲件均沒收；又共同運輸第一級
毒品，處無期徒刑，褫奪公權終身，扣案之第一級毒品海洛因（
合計淨重陸佰捌拾壹點玖貳公克沒收銷燬之，包裝袋只、紙袋
壹只、便條紙紙沒收。應執行無期徒刑，褫奪公權終身，扣案
之第一級毒品海洛因（合計淨重分別為貳仟柒佰伍拾柒點捌公克
、陸佰捌拾壹點玖貳公克）沒收銷燬之，包裝袋玖只、只、女
用束褲件、紙袋壹只、便條紙紙均沒收。
    事  實
一、丁○○、甲○○意圖營利，均明知第一級毒品海洛因係屬毒
    品危害防制條例所管制之第一級毒品，亦係行政院依據懲治
    走私條例公告管制進口之物品，非經許可不得運輸或私運進
    口，竟基於共同運輸、私運管制進口第一級毒品海洛因之犯
    意聯絡，於民國九十四年七月間，謀議自柬埔寨運輸海洛因
    來台，遂由丁○○出面以新臺幣（下同）二十萬元之代價洽
    商丙○○尋找有意願運輸毒品之人，並與丙○○約定在五十
    萬元之範圍內支付予運輸毒品之人。丙○○遂僱請其友人袁
    宜以一趟十七萬元之代價運輸毒品，並委請袁宜尋找有
    意願運輸毒品之人，代價為一趟十六萬元，袁宜遂尋得缺
    錢花用之友人任世瑋、黃清雲一同前往柬埔寨運輸海洛因。
    甲○○、丁○○遂夥同有犯意聯絡之丙○○、袁宜、任世
    瑋、黃清雲（後四人均經檢察官另案提起公訴，經本院分別
    判處有期徒刑十二年、十年、九年、八年，現均由臺灣高等
    法院審理中），由丙○○於九十四年七月二十八日上午七時
    四十五分，搭乘越南航空之ＶＮ九二九號班機由桃園中正機
    場出境前往柬埔寨，袁宜、任世瑋、黃清雲則搭乘同日上
    午八時五十分長榮航空ＢＲ二六五號班機，由場前，在其所
    投宿之旅館房間內，以每人三包海洛因轉交予任世瑋、黃清
    雲，由袁宜、任世瑋、黃清雲以膠帶各將三包海洛因固定
    在腹部，再穿上女用之束褲來做為掩飾，於十二時三十分許
    自柬埔寨搭乘長榮航空ＢＲ二六六號班機入境桃園中正機場
    ，嗣於同日下午五時四十分許，在桃園中正機場第二航廈入
    境時，為警當場查獲，並於三人所穿著之束褲內側綁縛在腹
    部各扣得三包海洛因（合計九包，每三包毛重分別為一０三
    ０公克、一０三二公克、一００九公克）。經袁宜、任世
    瑋、黃清雲三人之供述，於九十四年八月十日下午一時二十
    分許，在臺北縣林口鄉○○路二三一號九樓之二為，經警拘
    提到案，再經丙○○之供述，而查獲丁○○、甲○○。
二、丙○○經警查獲後，遭本院羈押至九十五年一月十八日始獲
    交保。甲○○與丁○○因上開案件未遭查獲竟存僥倖之心，
    復另基於共同運輸、私運管制進口第一級毒品海洛因之犯意
    聯絡，於九十五年三月初，再由丁○○出面找丙○○以每塊
    海洛因磚運費三十萬元之代價，由丙○○尋找有意願運輸毒
    品之人。丙○○遂委請其友人綽號「阿義仔」代覓有意願運
    輸毒品之人，遂尋得Ｂ１、Ｃ１、Ｄ１（年籍均詳卷，渠三
    人均為經檢察官同意，依證人保護法認有保密身分必要，而
    核發證人保護書之證人）參加旅行團，於九十五年三月二十
    八日上午十時五十分搭乘Ｇ六二０五號班機，由桃園中正機
    場出境前往柬埔寨，於當日到達後，Ｃ１即撥打丁○○所提
    供之當地行動電話號碼與已於同年月二十日先行抵達柬埔寨
    之甲○○聯絡，甲○○即於同年月三十一日下午九時許派遣
    不詳真實姓名綽號「小楊」之成年男子至Ｂ１、Ｃ１、Ｄ１
    所投宿之旅館房間確認身分後，即將三包已分裝好的海洛因
    交予渠三人，渠三人即於九十五年四月一日搭乘Ｇ六二０五
    號班機，於下午六時四十分許入境桃園中正機場後，即將上
    開三包海洛因交由「阿義仔」轉交予丙○○，丙○○隨即撥
    打丁○○使用之0000000000號行動電話予丁○○
    ，以「你那裡是瓦斯行嗎？」等暗語，傳達海洛因已入境接
    貨之意，再依渠二人之約定，由丙○○二小時三十分鐘內將
    上開三包海洛因運送至彰化縣大村鄉大衛營高爾夫練習場交
    予丁○○，其後於九十五年四月一日下午十時三十分許，丙○○在彰化縣大村鄉○○路大衛營高爾夫球場附近將上開三
    包海洛因以百貨公司紙製提袋盛裝交予丁○○後，二人各自
    開車離去時，為警當場查獲，丁○○在經警攔停後，趁隙將
    上開以紙製提袋盛裝之三包海洛因自車內丟出至路旁之圳溝
    裡，惟仍經警查覺而扣得上開三包海洛因（毛重共計七百二
    十八公克），並在丁○○之皮夾內扣得載有「寮國、泰國、
    金邊、棉（緬）甸、吳哥、越南」、「永曾→寮國→華信直
    飛、棉甸→→長榮、金邊→長榮→第一行（航）空、吳
    哥→遠東」、「幾天內可搞定，量6-10」之三紙便條紙，及
    其所使用之門號為0000000000號行動電話一支。
    嗣警方並經由丙○○、丁○○之指述，於同年四月二日上午
    三時三十分許，帶同至甲○○在臺中市○○路○段三一五號
    住處，甲○○拘提到案。
三、案經內政部警政署刑事警察局移送臺灣板橋地方法院檢察署
    檢察官偵查起訴。
    理  由
一、訊據被告丁○○、甲○○均矢口否認有何違反毒品危害防制
    條例之犯行，被告丁○○辯稱：事實一部分，伊沒有找丙○○去找袁宜、任世瑋、黃清雲運輸海洛因；又事實二部分
    ，三包海洛因是丙○○拿給伊的，他拿給伊時，伊不知道是
    海洛因，丙○○的真實姓名伊本來也不知道，是發生事情後
    才知道他的名字，而運輸毒品的報酬也是丙○○自己在講的
    ，伊沒有出國，也不知道丙○○有沒有出國，所有的事伊都
    不知道云云；被告甲○○辯稱：伊到柬埔寨是因為伊在那邊
    有魚塭、造林，伊認識丁○○，但不認識丙○○，丁○○是
    伊先生那邊的鄉民代表主席，伊和丁○○是有賭場和選舉上
    的關係云云。然查：
  (一)被告丁○○在警詢時供稱：伊陳姓朋友（即丙○○）與「小
    菁」他們二個在國外幹什麼，伊不知道，今日（即九十五年
    四月一日）陳姓朋友約伊出來叫伊先保管毒品，並說這幾天
    會有人來拿，但不知道是什麼人，而伊所謂替「小菁」做工
    ，就是指替她保管警方所查扣的那批毒品，又經伊指認陳姓
    朋友即為丙○○，「小菁」即為甲○○云云；在偵查中並供
    稱：扣案之海洛因三包是丙○○打電話叫伊去拿的，他說先
    放在伊這邊，過二、三天有人會來拿，伊不知道誰會來拿，
    又0000000000號電話係伊使用的，於四月一日六
    時五十八分許伊有接到丙○○打給伊的電話，監聽譯文內容
    是我們聯絡好的暗語，那是表示伊要回電話給他。又伊認識
    同案之小菁，他有提過要去柬埔寨發落，而丙○○也有跟伊
    提過毒品，但不是伊叫他找人，是小菁找不到丙○○，小菁
    才拜託伊找丙○○，伊只是替小菁轉話給丙○○，小菁還要
    過去柬埔寨，小菁拜託伊將電話交給丙○○，伊知道有事情
    ，但伊不好意思問云云；且參諸證人即共犯丙○○在偵查中
    具結證稱：於九十五年初到三月間，丁○○跟伊多次聯繫，
    要求伊找人到柬埔寨運輸毒品回來，後來伊找綽號阿義的男
    子過去拿毒品，柬埔寨那邊丁○○跟伊說有綽號小菁的女子
    在那邊安排，只要伊這邊人過去，丁○○有將一支柬埔寨當
    地電話號碼叫伊交給阿義，對方就會跟他聯繫，於九十五年
    三月三十一日下午，丁○○有跟伊碰面，說如果取到毒品後
    ，打電話給他，告訴他暗語（你那裡是瓦斯行嗎），他會回
    答不是，伊會說不好意思打錯了，表示貨到。然後算時間，
    二個多小時後伊再到員林找他，到九時四十分許，丁○○打
    電話給伊，他說菜都冷了，為何未到。又本次原先約好一塊
    海洛因磚三十萬元，本來他要進四塊，但是柬埔寨只接到二
    塊，當天他沒有拿錢給伊，他說要賣完才給伊，現場伊還有
    跟他吵架，伊說回去無法交代，他也說無法交代，他說之前
    有給小菁錢，伊之前有看過小菁，伊能指認甲○○就是綽號
    小菁之人等語，而供出上手得減輕或免除其刑，本係被告法
    律上之權利，尚難以此即認真實性顯然存疑。參互以觀，假
    若被告甲○○與丙○○毫不相識，而丙○○所交付予被告丁○○之扣案三包海洛因亦與甲○○毫無關涉，何以被告丁○○在警詢初訊時及偵查中一再指稱是被告甲○○要與丙○○
    聯絡，並稱其有替被告甲○○傳話予丙○○，甲○○去柬埔
    寨後，有替甲○○將電話交予丙○○等語，而凡此情節均與
    證人丙○○供述並無歧異，是堪認被告甲○○亦涉有本件運
    輸海洛因犯行，而被告丁○○雖逕將罪責推卸予被告甲○○
    與丙○○，然由其與丙○○在接洽收受海洛因之過程，及由
    丙○○所交付之海洛因僅以百貨公司之紙製提袋盛裝，一望
    即可知為何物，顯見被告丁○○辯稱其毫不知情云云，委不
    足採。至被告丁○○嗣於九十五年四月十三日在警詢時雖翻
    異前詞，改稱：伊之前說替小菁做工是不實在的，又丙○○
    下車時，從他的手提包拿了一包東西交給伊，伊就跟他說「
    茶葉怎麼會那麼少」，伊就把東西放在地上，然後跟他講了
    三、四分鐘的話，他就上車走了云云，於同年月十九日在偵
    查中並稱：該次見面，丙○○是要拿茶葉給伊云云。然按諸
    常理，被告丁○○既稱「茶葉怎麼那麼少」，顯見其確有查
    看袋內物為何，且深夜時分，渠二人相約在產業道路旁見面
    ，竟僅為交付茶葉，亦有違常情，再參以案發時之供述較少
    權衡利害得失，比之事後翻異之詞，自較可信，是堪認被告
    丁○○先前供述扣案之海洛因與被告甲○○有關，與事實相
    符。
  (二)再者，證人Ａ１、Ｂ１、Ｃ１、Ｄ１（年籍均詳卷）均為檢
    察官依證人保護法認有保密身分必要，而核發證人保護書之
    證人。證人Ａ１在偵查中具結證稱：九十四年七月那次是丁○○叫伊去柬埔寨，到柬埔寨後是甲○○跟伊接洽的，於九
    十四年七月二十九日下午三、四點，伊與甲○○曾在金邊的
    泡沫紅茶店碰面，當天他有帶女兒、兒子，他把小孩支開後
    才跟伊談毒品的事，又毒品是甲○○於當日下午八、九點，
    在幸運星酒店交給伊毒品，她拿給伊時，毒品就已經打碎了
    ，後來是由袁宜分裝的等語，而被告甲○○並不否認其於
    九十四年七月二十九日該次前往柬埔寨有攜子女前往等情，
    惟稱其係二名兒子，而非一子一女等語，參互以觀，證人Ａ
    １於九十四年七月二十九日若非確有與甲○○在柬埔寨見面
    ，何以得知甲○○該次出國有攜子女同往，而縱使Ａ１所述
    子女之性別有誤，然甲○○在碰面後不久既已先將其子女支
    開，且兒童有時在穿著、髮型上亦難以分辨男女，在瞬間之
    接觸上實難以立即分辨性別，是實難以此即認證人Ａ１之證
    述不實。又證人Ｃ１在偵查中具結證稱：伊是於九十五年三
    月二十八日到吳哥窟，到達後伊主動打電話跟一位叫「阿妹
    」之女子聯繫，該電話是丙○○提供給伊的，伊告訴她是臺
    灣的朋友，她就知道伊是誰，後來於同年月三十一日下午九
    時許，有一名自稱小楊之男子至伊旅館房間先確認身分，然
    後才拿毒品上來給伊等語，證人Ｂ１、Ｃ１、Ｄ１在警詢時
    並均分別證稱：伊是於九十五年三月二十八日至柬埔寨，於
    同年四月一日下午六時四十分返國，因伊是參加旅行團行程
    ，後來有一位綽號「小楊」到伊旅館房間找伊，並在返國前
    一天將毒品交給我們等語。再參以證人Ａ１所提供丙○○與
    丁○○間於九十五年三月七日、十一日、十三日、十五日之
    對話錄音帶，此係丙○○在與丁○○之會面過程中，自行以
    錄音之方式錄製，其採用之方法合乎法定程序，丙○○既亦
    為談話對象之一，縱使係在被告丁○○不知情之狀況下錄音
    ，亦無所謂非法竊錄之可言；且上開錄音內容經轉錄為卷附
    錄音光碟，則該錄音光碟所錄取之聲音，既係憑機械力拍錄
    ，未經人為操控，自應有證據能力。又細繹卷附丙○○與丁○○間之對話內容，在九十五年三月七日之對話中，由丙○○稱「我現在就說找吳哥窟五天旅遊的團，一塊就好，最安
    全．．．」、丁○○稱「吳哥窟啦，是要如何交給你，跟團
    你要怎麼拿」、丙○○稱「一樣是最後一天叫小君拿去，結
    團一定是最後一天才給他的」、丁○○稱「．．．小君現在
    叫一個小楊在處理．．．」、「回來會搜身嗎」、丙○○稱
    「一塊是要怎麼搜啦，我跟你說，除非是脫開，不然一塊摸
    不到，咱上次一人帶了二、三塊才會．．．」、丁○○稱「
    帶去的人的相片要先拿給我，我交給小君拿去給小楊．．．
    」等語之對話內容，顯見被告丁○○在與丙○○商談找人參
    加旅行團至吳哥窟運輸海洛因入台事宜，益顯見事實一之犯
    行亦係被告丁○○、甲○○與丙○○共同為之。再就九十五
    年三月十一日之對話中，丁○○稱「她（指小君即甲○○）
    說好啦，她再飛回去，31我有跟她說了你說的．．．」、丙○○稱「那支機子．．．，叫小楊拿說是台灣朋友到了就好
    了」、丁○○稱「我有說了『人會28到，最晚31你們要拿給
    他們，你要ㄏㄢ（敲碎）給他們』」、「我有講了，他們到
    了打那支電話，說要找阿妹，他們就知道到了，我有告訴他
    們，31要交給他們，初一人就走了，31晚上沒說幾點」、丙○○稱「初一回來是六、七點到，一樣八點」，經核亦與證
    人Ｂ１、Ｃ１、Ｄ１之證述情節相符。另就九十五年三月十
    五日之對話中，丙○○稱「．．．確定是28，看28可不可以
    決定．．．」，丁○○稱「要提早，我說給你聽，小君．．
    ．要20過去，到28．．．」，參照被告甲○○之出入境紀錄
    ，其確係於九十五年三月二十日出境，有出入境紀錄一紙在
    卷可查，堪信渠等所稱「小君」即係被告甲○○無訛。
  (三)又關於扣案之便條紙上記載有「寮國、泰國、金邊、棉（緬
    ）甸、吳哥、越南」、「永曾→寮國→華信直飛、棉甸→
    →長榮、金邊→長榮→第一行（航）空、吳哥→遠東」、
    「幾天內可搞定，量6-10」等字樣，被告丁○○在警詢時供
    稱：這是九十五年四月一日下午三、四時許，小菁到伊住處
    來找伊並拿給伊的，他告訴伊說那個地方有潑水節，問伊知
    不知道，伊說伊不知道，並要伊去查看看，伊說好伊看看云
    云，然被告甲○○在警詢時則辯稱：前二張紙條是伊在大約
    一年前寫的，因為丁○○他要競選鄉代表主席，他知道伊在
    東南亞國家蠻熟的，想要招待他的親友出國玩，因為這些國
    家消費較便宜，所以請伊提供這些地點與航班云云，渠二人
    之供述顯有歧異，已難遽予採信，且按諸常理，甲○○既時
    常往來前述東南亞國家，自當比丁○○了解上述節慶，其所
    需資料何需由丁○○去處理，再被告甲○○若係一年前交付
    上開紙條予被告丁○○，時隔一年何以丁○○仍留存，且字
    跡均尚甚為清晰，是堪認渠二人之供述均不足採信，顯見渠
    二人均係為聯繫至柬埔寨運輸海洛因來台事宜而為。
  (四)再參以被告甲○○在偵查中羈押在臺灣臺北看守所期間，九
    十五年四月十八日為看守所管理員搜出之字條，其上記載：
    「我們夫妻會與黃主席聯絡，是因選舉還有一場賭場，為何
    金邊和大陸那邊，怎會都是老婆一手管，因二年前老公出事
    ，被限制出境，一切就都是老婆來接管海外的投資管理。
    ps. 筆錄上黃已有說婆。老婆在筆錄上已告知黃主席和老公
    有債務糾紛。ps. 至於有人問起張少奇這個人，就全部推給
    老婆就好，反正”他”死了。」等字樣，而由被告丁○○在
    警詢及偵查中之初次筆錄即確實有提及本次將海洛因運送來
    台均由被告甲○○與丙○○所為，益足認被告甲○○確有參
    與本案先後二次自柬埔寨運輸海洛因來台之事實。
  (五)此外，就前開事實一之運輸海洛因來台之過程，並據共犯丙○○、袁宜、任世瑋、黃清雲在本院審理時供承綦詳，所
    述互核相符，並有臺北市政府警察局執行通訊監察譯表、被
    告四人之電子機票影本、內政部警政署入出境管理局函所附
    被告四人之入出國日期證明書在卷，而九十四年七月三十一
    日查獲時自被告袁宜、任世瑋、黃清雲三人所穿著之束褲
    內側綁縛在腹部扣得之白色粉末九包，經送法務部調查局鑑
    驗結果，袁宜身上扣得之三包白色粉末，均含第一級毒品
    海洛因成分，合計淨重九三一‧八公克、包裝重九二‧０一
    公克，純度八一‧四一％，純質淨重七五八‧五八公克；任
    世瑋身上扣得之三包白色粉末，均含第一級毒品海洛因成分
    ，合計淨重九二二‧一公克、包裝重一０九‧五四公克，純
    度八一‧五五％，純質淨重七五一‧九七公克；黃清雲身上
    扣得之三包白色粉末，均含第一級毒品海洛因成分，合計淨
    重九０三‧九公克、包裝重一０四‧三公克，純度八二‧０
    四％，純質淨重七四一‧五六公克之事實，有法務部調查局
    九十四年八月一日所出具調科壹字第０六００一０三二八、
    000000000、000000000號鑑定通知書一
    紙在卷可參，復有女用束褲三件扣案可資佐證。另就事實二
    部分所扣案之白色粉末三包，經送法務部調查局鑑驗結果，
    均含第一級毒品海洛因成分，合計淨重六八一‧九二公克、
    包裝重四六‧四一公克，純度六八‧０二％，純質淨重四六
    三‧九二公克，有法務部調查局九十五年五月三十日所出具
    調科壹字第０六００一一八一九號鑑定通知書一紙在卷可參
    ，復有盛裝海洛因之紙袋一只扣案可資佐證、查獲現場照片
    十六幀、通訊監察譯文附卷可資佐證。
  (六)綜上所述，被告二人前開辯解，顯係事後避就卸責之詞，委
    不足採，事證明確，被告二人前開犯行均洵堪認定，應予依
    法論科。
、論罪科刑部分：
一、本件被告行為後，刑法及其施行法業於九十五年七月一日修
    正施行，關於新舊法律變更之比較適用，原則上應就罪刑有
    關之共犯、未遂犯、想像競合犯、牽連犯、連續犯、結合犯
    ，以及累犯加重、自首減輕暨其他法定加減原因（如身分加
    減）與加減例等一切情形，綜其全部罪刑之結果而為比較（
    最高法院九十五年第八次刑事庭會議決議參照）。經查：(一)
    修正前刑法第二十八條規定「二人以上共同實施犯罪之行為
    者，皆為正犯」，修正後刑法第二十八條則規定「二人以上
    共同實行犯罪之行為者，皆為正犯」，揆諸本條之修正理由
    係為釐清陰謀共同正犯、預備共同正犯是否合乎正犯之要件
    ，而本案被告二人之犯行既均屬實行犯罪行為之正犯，則適
    用行為時即修正前刑法第二十八條規定論擬，並無不利於被
    告，依據刑法第二條第一項前段，應適用修正前刑法之規定
    。至關於想像競合犯之規定，修正後刑法第五十五條但書係
    科刑之限制，為法理之明文化，非屬法律之變更（最高法院
    九十五年第八次刑事庭會議決議參照），自毋庸比較新舊法
    ，而應逕適用修正後之規定，附此敘明。
二、按海洛因為毒品危害防制條例第二條第二項第一款所稱之第
    一級毒品，亦為行政院依據懲治走私條例第二條第四項公告
    之「懲治走私條例公告管制物品項目及其數額」，其中甲項
    管制進出口物品第四款所列之毒品。被告丁○○、甲○○先
    後二次私自運輸管制進出口之第一級毒品海洛因進入臺灣地
    區之所為，核均係犯懲治走私條例第二條第一項之私運管制
    物品進口逾公告數額罪及毒品危害防制條例第四條第二項之
    運輸第一級毒品罪。渠等持有第一級毒品海洛因之低度行為
    ，應為運輸之高度行為吸收，不另論罪。又被告丁○○、甲○○與丙○○、袁宜、任世瑋、黃清雲間就事實一之犯行
    ，及被告丁○○、甲○○與丙○○、「阿義仔」間就事實二
    之犯行，各有犯意之聯絡及行為之分擔，均為共同正犯。又
    渠等以一運輸行為同時觸犯私運管制物品進口罪與運輸第一
    級毒品二罪名，為想像競合犯，應依刑法第五十五條規定，
    從法定刑較重之運輸第一級毒品罪論處。公訴人雖漏未論及
    被告二人涉有懲治走私條例第二條第一項之罪，惟因該部分
    與運輸第一級毒品罪間，具有想像競合犯裁判上一罪之關係
    ，本院自得併予審理，附此敘明。又被告二人所為事實一之
    犯行與事實二所為之犯行，先後相隔八月，已難認時間緊接
    ，尚難認被告係基於概括之犯意為之，被告事實二之所為，
    應認係另行起意所為，是被告二人此二部分犯行應予分論併
    罰。爰審酌被告二人明知不法而仍運輸、私運海洛因進入臺
    灣地區，所運輸之海洛因數量甚鉅，若毒品流入市面，勢將
    嚴重危害社會秩序，對國家社會戕害甚大，竟為貪圖一己私
    利，不惜以毒害他人為犯罪手段，犯罪情節非輕，惡性亦鉅
    ，且被告二人犯後尚無悔意等一切情狀，分別量處如主文所
    示之刑，並定其應執行刑，及依法宣告褫奪公權終身，以示
    懲儆。
三、就事實一部分，扣案之海洛因九包，合計淨重二千七百五十
    七點八公克，係查獲之第一級毒品，且均屬被告二人所運輸
    之毒品，應依毒品危害防制條例第十八條第一項前段規定沒
    收銷燬之；又包裝袋九只（合計重三百零五點五八公克）及
    女用束褲三件，係渠等便於攜帶、運輸毒品所用之物，業據
    共犯丙○○、袁宜、任世瑋、黃清雲供承在卷，均應依同
    條例第十九條第一項前段規定沒收。另就事實二部分，扣案
    之海洛因三包，合計淨重六百八十一點九二公克，係查獲之
    第一級毒品，且均屬被告二人所運輸之毒品，應依毒品危害
    防制條例第十八條第一項前段規定沒收銷燬之；又包裝袋三
    只（合計重四十六點四一公克）及紙袋一個，係渠等便於攜
    帶、運輸毒品所用之物，業據共犯丙○○供承在卷，均應依
    同條例第十九條第一項前段規定沒收。又扣案之便條紙三紙
    ，亦係屬被告丁○○所有供聯繫運輸毒品犯罪所用之物，併
    依同條例第十九條第一項前段規定沒收。至扣案之行動電話
    一支，尚難認與本案犯罪有何關涉，自毋庸宣告沒收，附此
    敘明。
四、至被告甲○○在前揭時地為警查獲後，經警所採集之尿液經
    檢驗結果呈安非他命陽性反應，有台灣尖端先進生技醫藥股
    份有限公司濫用藥物檢驗報告一份在卷可查，是被告甲○○
    此部分所涉施用第二級毒品罪嫌，宜由檢察官另行偵辦，附
    此敘明。
據上論斷，應依刑事訴訟法第二百九十九條第一項前段，毒品危
害防制條例第四條第一項、第十八條第一項前段、第十九條第一
項，懲治走私條例第二條第一項，刑法第十一條前段、第二條第
一項前段、修正前第二十八條、第五十五條、第三十七條第一項
、第五十一條第三款、第八款，判決如主文。
本案經檢察官乙○○到庭執行職務。
中    華    民    國    95    年    11    月    6     日
                  刑事第九庭  審判長法  官  潘翠雪
                                    法  官  絲鈺雲
                                    法  官  王士珮
以上正本證明與原本無異
如不服本判決應於送達後10日內向本院提出上訴狀。
                                    書記官  程欣怡
中    華    民    國    95    年    11    月    9     日
附錄本案論罪科刑法條全文：
懲治走私條例第二條第一項：
私運管制物品進口、出口逾公告數額者，處七年以下有期徒刑，
得併科新臺幣三百萬元以下罰金。
毒品危害防制條例第四條：
製造、運輸、販賣第一級毒品者，處死刑或無期徒刑；處無期徒
刑者，得併科新臺幣一千萬元以下罰金。
製造、運輸、販賣第二級毒品者，處無期徒刑或七年以上有期徒
刑，得併科新臺幣七百萬元以下罰金。
製造、運輸、販賣第三級毒品者，處五年以上有期徒刑，得併科
新臺幣五百萬元以下罰金。
製造、運輸、販賣第四級毒品者，處三年以上十年以下有期徒刑
，得併科新臺幣三百萬元以下罰金。
製造、運輸、販賣專供製造或施用毒品之器具者，處一年以上七
年以下有期徒刑，得併科新臺幣一百萬元以下罰金。
前五項之未遂犯罰之。


司法院資訊處製作；財團法人民間司法改革基金會備份。
